## **Maxime Abehserra**

# Développeur Web et Mobile (en formation)

ESC Grenoble – Promo 2011 Anglais Courant 33 ans Permis de conduire A et B 37, Avenue du Général Barbot 31200 - Toulouse

**9** 06 75 99 21 02

maxime.abehserra@gmail.com

Consultant en recrutement spécialisé en IT depuis 2014, j'ai toujours été passionné de technologie et d'innovation. En 2018, j'ai souhaité donner un nouveau tournant à ma carrière et suis actuellement en formation au sein de l'ADRAR Digital Academy à Toulouse pour effectuer une reconversion professionnelle vers le métier de Développeur Web et Mobile. Dans le cadre de cette formation, je suis en recherche d'un stage du 29 avril au 05 juillet 2019.

## **Compétences**

#### **Techniques**

- Html/Css, Javascript
- Bootstrap
- ▶ PHP / Java JEE
- SQL

#### Gestion de projet

- Elaboration du cahier des charges
- Rédaction des spécifications techniques et fonctionnelles
- Maquettage
- Management d'équipe
- Pilotage de la relation client
- Méthodes Agiles
- Modélisation (UML / Merise)

#### **Langues**

Anglais : niveau courant
TOEIC : 890 / 990
TOEFL : 233 / 300

Espagnol: niveau scolaire

#### **Outils**

- GIT
- Eclipse
- Visual Studio Code
- Slack
- Trello
- Pack Office
- ▶ Gimp 2.6
- Star UML

## **Expériences**

2018

#### 2017 – SPRING – Consultant Recrutement IT

Spring est le cabinet de recrutement du groupe Adecco, spécialiste du recrutement et de l'interim sur le marché des cadres et techniciens experts.

- Développement du portefeuille client
- Pilotage de la relation commerciale
- Gestion des recrutements dans leur intégralité

## 2016 – Cabinet CLEMENTINE – **Consultant Recrutement** 2017 Clémentine est un cabinet de recrutement spécialisé sur

Clémentine est un cabinet de recrutement spécialisé sur les profils très qualifiés du web, de l'informatique et du big data.

- Prises de briefs
- Rédaction / publication d'annonces
- Définition des sociétés cibles
- Sourcing candidats (réseaux sociaux, CVthèques)
- Approche directe
- Qualifications téléphoniques
- Entretiens et suivi des candidats

Toulouse, France

Paris, France

2014 -ALTEN SIR – Chargé de Recrutement En charge du recrutement des profils ingénieurs techniques et fonctionnels au 2015 sein du département Télécommunications et Multimédia. Rédaction et diffusion des annonces Réalisation des entretiens de présélection téléphoniques Planification d'entretiens de recrutement et suivi des candidats Participation aux événements de recrutement (forums écoles, salon de recrutement) 2013 - 2014 Working Holiday Visa – **Projet Personnel** Voyage à travers l'Australie 2012 - 2013 Laboratoire « Espace, Santé et Territoires » – Chef de Projet Communication Organisation d'un colloque international de 300 personnes sur le thème Ville et Santé en partenariat avec l'association « Élus, Santé publique et Territoires » Établissement d'un tableau de contrôle du budget Définition des retro-plannings et responsable du suivi opérationnel du Définition des process dans l'équipe 2010 - 2012 SNCF - Chargé de Recrutement et Communication Responsable de la communication de l'Agence de Recrutement des Métiers du Matériel : en charge de la déclinaison de l'image employeur et de la stratégie de sourcing (objectif de recrutement annuel de 2000 agents de maintenance) 2009 Innovatys - Commercial Grenoble, France **Prospection** de nouveaux clients, négociation de contrats

Clinique du Petit Colmoulins – Assistant RH

Mise en place d'outils d'analyse budgétaire

Paris, France

Australie

Paris, France

Paris, France

Le Havre, France

**Formations** 

2007

2018 - 2019 Concepteur Développeur Application Web & Mobile Toulouse, ADRAR Digital Academy 2008 - 2010 **Programme ESC – Master 2** Grenoble Ecole de Management 2007 - 2008 **Licence Commerce International & Marketing Budapest Business School** DUT Gestion des Entreprises et des Administrations Université du Havre 2005 - 2007 ASPECT International Language School 2004 - 2005 **Intensive English Program** of Orlando, Florida

### Centres d'intérêt

Snowboard – Kitesurf – Escalade – Randonnée – Full contact Sports Musique française – Reggae – Flamenco – Rock – Classique Musique Etats-Unis – Canada – Sénégal – Mauritanie – Cap-Vert – Tunisie – Israël - Espagne - Hongrie – Voyages Allemagne – Autriche – Italie – Australie – Malaisie